【裁判字號】    90,交易,644
【裁判日期】    901206
【裁判案由】    過失致死
【裁判全文】
臺灣高雄地方法院刑事判決                          九十年度交易字第六四四號
    公  訴  人  臺灣高雄地方法院檢察署檢察官
    被      告  甲○○
右列被告因過失致死案件，經檢察官提起公訴（九十年度偵字第一五一六一號），本
院判決如左：
    主  文
甲○○因過失致人於死，處有期徒刑捌月，緩刑年。
    事  實
一、甲○○前於民國八十六年間，曾因傷害罪及公然侮辱罪，分別判處拘役五十日及
    三十日，應執行拘役七十日確定，並於八十七年一月十三日易科罰金執行完畢（
    不構成累犯），猶不知警惕，復於九十年六月二十七日晚上八時五十分許，駕駛
    車牌號碼六Ｍ—八七九八號自用小客車，沿高雄市三民區○○○路由西向東行駛
    ，行經明誠一路與大園路口右轉進入大園路由北向南行經本和里活動廣場前，其
    應注意車前狀況，隨時採取必要之安全措施，以避免危險之發生，而當時天候晴
    ，路面狀態乾燥、無障礙物及其他陷缺，該路段有路燈照明，視距尚屬良好，並
    無不能注意之情形，其竟疏未注意車前狀況，適有兒童唐立哲亦未遵守在未設有
    行人穿越道亦非禁止穿越之路段穿越道路時，應注意左右有無來車，始可小心迅
    速穿越之規定，貿然自本和里活動廣場前穿越大園路欲致對面兒童遊戲區，甲○
    ○見狀未及煞車，撞擊唐立哲，致唐立哲受有頭部外傷，經送高雄榮民總醫院急
    救，延至同年七月二十日日下午四時二十分，因頭部外傷、多重器官衰竭而死亡
    。
二、案經高雄市政府警察局三民第二分局移送臺灣高雄地方法院檢察署檢察官偵查起
    訴。
     理  由
一、訊據被告甲○○對右揭時地駕車撞擊被害人唐立哲致其傷重死亡之事實坦承不諱
    ，並有現場照片七張、高雄市政府警察局三民第二分局警員繪製之車禍現場圖、
    高雄榮民總醫院診斷證明書各一紙附卷可稽；而被害人唐立哲係因本件車禍事故
    致頭部外傷死亡，亦經臺灣高雄地方法院檢察署檢察官督同法醫師相驗屬實，製
    有相驗屍體證明書、鑑定驗斷書及勘驗筆錄各一份附卷可參。
二、雖被告仍辯稱係被害人突然自路邊衝出，伊煞車不及所致云云。惟按汽車行駛時
    ，駕駛人應注意車前狀況，並隨時採取必要之安全措施，道路交通安全規則第九
    十四條第三項定有明文。經查肇事地點距高雄市○○路與大園路口約六十公尺，
    撞擊點在距中央線約二公尺，現場未有煞車痕等情，業經本院向高雄市政府警察
    局三民第二分局查明屬實，有該分局九十年十一月十五日高市警三貳分刑字第一
    九三一二號函及所附現場圖及照片附卷可稽，而依現場照片觀之，大園路道路筆
    直、路狀良好並無障礙物，則被告自明誠路右轉大園路後，應無不能注意車前狀
    況之情，而本件撞擊點靠近中央線，被告亦自承被害人自其車右前方衝出，撞擊
    其自用小客車左前方引擎蓋等語屬實，縱如被告所辯稱被害人係突然自路邊衝出
    ，然依被告自承當時車速約時速三十公里，則依一般吾人日常經驗被害人衝出之
    速度顯不可能高於被告所駕駛自用小客車之速度情形下，被害人顯係已先行超越
    被告之自用小客車車前後始遭被告撞擊，則被告於撞擊被害人前豈有未及注意被
    害人自路邊衝出採取煞車措施之理，惟本件現場並無煞車痕，被告亦自承伊係肇
    事後始知撞到被害人，則其未注意車前狀況，採取必要之安全措施已堪認定，本
    件經檢察官送請高雄市政府建設局車輛行車事故鑑定委員會鑑定結果，亦認被害
    人穿越道路不當，雖為肇事主因，惟被告未注意車前狀況，亦為肇事次因等情屬
    實，有該委員會九十年八月十六日高市鑑字第九００八０三二號鑑定意見書附卷
    可稽，是被告就本件車禍有過失已堪認定。再被害人唐立哲確係因本件車禍死亡
    ，則其死亡與被告之過失行為間，自具有相當因果關係，應屬明確，本件事證明
    確，被告犯行洵堪認定。
三、核被告所為，係犯刑法第二百七十六條第一項之過失致人於死罪。爰審酌被告駕
    車肇事，過失致被害人死亡，惟念其犯後態度良好，並與被害人家屬達成和解，
    有和解書在卷可參，被害人對本件車禍亦與有過失等一切情狀，量處如主文所示
    之刑。又被告雖前於八十六年間，曾因傷害罪及公然侮辱罪，分別判處拘役五十
    日及三十日，應執行拘役七十日確定，並於八十七年一月十三日易科罰金執行完
    畢，惟其並未曾受有期徒刑以上刑之宣告，有台灣高雄地方法院檢察署刑案資料
    查註紀錄表及臺灣高等法院被告全國前案紀錄表各一份附卷可稽，其因過失肇事
    ，犯後坦承大部分犯行，且已與被害人家屬達成和解，已如前述，經此偵審程序
    及罪刑之宣告，當知所警惕，信無再犯之虞，本院認其所宣告之刑，以暫不執行
    為當，併予宣告緩刑，以啟自新。
據上論斷，應依刑事訴訟法第二百九十九條第一項前段，刑法第二百七十六條第一項
、第七十四條第一款，罰金罰鍰提高標準條例第一條前段，判決如主文。
中      華      民      國    九十      年      十二    月      六      日
                                  臺灣高雄地方法院交通法庭
                                      法  官  高  榮  宏
右正本證明與原本無異。
如不服本判決，應於判決送達後十日內，向本院提出上訴狀。
                                      書記官  邱  秋  珍
中      華      民      國    九十      年      十二    月      六      日
附錄本判決論罪之法條：
刑法第二百七十六條第一項：
因過失致人於死者，處二年以下有期徒刑、拘役或二千元以下罰金。


司法院資訊處製作；財團法人民間司法改革基金會備份。
